臺灣宜蘭地方法院刑事判決　　　　　　　 93年度易字第460號
　　公　訴　人　臺灣宜蘭地方法院檢察署檢察官
　　被　　　告　乙○○　男　2.
上列被告因竊盜案件，經檢察官提起公訴（93年度偵字第2799號
）及移送併辦（93年度偵字第3323號），本院判決如下：
    主  文
乙○○連續竊盜，累犯，處有期徒刑伍月，如易科罰金，以參佰
元折算壹日。扣案之鑰匙壹把沒收之。
    事  實
一、乙○○前曾因懲治盜匪條例案件，經本院判處有期徒刑七年
    ，後經臺灣高等法院撤銷原判決，改以強制罪判處有期徒刑
    六月，如易科罰金，以3百元折算1日確定，甫於92年11月6
    日執行完畢。詎其猶不知悔改，竟基於意圖為自己不法所有
    之概括犯意，先於（1）93年8月25日上午9 時20分許，在宜
    蘭縣宜蘭市○○○路21之58號旁空地上，徒手竊取甲○○所
    有放置在該處、以帆布覆蓋之農用八馬力耕耘機之鐵輪2 個
    、鐵鈀1支（重約80 餘公斤），得手後放在其機車上載走時
    ，為甲○○發現後報警查獲；復於（2）93年9月10日20時分
    許，在宜蘭縣宜蘭市○○路34之6號前，以自備鑰匙1把竊取
    朱志鴻所有車號WUB—018號機車機車一輛，得手後，作為代
    步工具，並將機車車牌丟棄，掛上其兄趙志雄所有車號REM
    —570 號機車車牌，嗣於93年10月15日10時10分許，乙○○
    從「家族世界遊藝場」出來，前往宜蘭縣宜蘭市○○路42巷
    內欲騎乘該機車時為警查獲。
二、案經趙永壽告訴暨宜蘭縣警察局宜蘭分局報告及臺灣宜蘭地
    方法院檢察署檢察官偵查起訴及宜蘭縣警察局礁溪分局報請
    臺灣宜蘭地方法院檢察署檢察官偵查移送併辦。
    理  由
一、訊據被告乙○○對於犯罪事實（2）部分之犯罪事實坦承不
    諱，核與被害人朱志鴻指述大致相符，此外，有鑰匙1把扣
    案可佐，被告自白有與之相符之物證佐之，其自白真實性應
    足採信，被告此部分犯行堪以認定。
二、另訊據被告乙○○固不否認有於93年8月25日上午9時20分許
    ，在宜蘭縣宜蘭市○○○路21之58號旁空地上，徒手拿取耕
    耘機之鐵輪2 個及鐵鈀1支，然矢口否認涉有犯罪事實（1）
    之竊盜犯行，辯稱：以為該耕耘機之鐵輪及鐵鈀為其父親所
    有，方才將之拆卸及取走云云，經查：本件查獲經過業經證
    人即被害人趙永壽於警詢及偵查中證述明確，證人趙永壽於
    本院審理時結證述：我兒子發現被告將鐵鈀及鐵輪放在被告
    之板車上等語（見審判筆錄），雖被告辯稱以為該鐵輪及鐵
    鈀乃父親所有，然證人即被告之父丙○○結證稱：我們家中
    有耕耘機，我們家的耕耘機停放在我家門前的榕樹下，耕耘
    機已經很久沒有使用等語（見審判筆錄），另證人趙永壽亦
    結證稱：我家的耕耘機放在我家後面，被告家的耕耘機是用
    帆布蓋住，他們的耕耘機很多年沒有使用，二台耕耘機放置
    地點距離大約20米左右，被告家的耕耘機是五馬力，我們家
    中的耕耘機是八馬力，輪子大小不同等語（見審判筆錄），
    足見，被告家中之耕耘機機型大小並不相同，所配備之鐵輪
    亦不相符，由外觀上即可清楚辨識，況二台耕耘機及鐵鈀所
    放置之地點均在自家門前，門後亦不相同，應無誤認之可能
    ，是被告辯稱誤以為鐵輪及鐵鈀均為家中所有應屬卸責之詞
    ，不足採信，此外，有贓物認領保管單1紙在卷可稽，被告
    此部分犯行應足認定。
二、核被告乙○○犯罪事實（1）（2）部分，所為係犯刑法第32
    0條第1項之竊盜罪。被告先後2 次竊盜犯行，時間緊接，方
    法相同，觸犯構成要件相同之罪名，顯係基於概括犯意反覆
    為之，應依連續犯之規定，論以一罪，並依法加重其刑。又
    被告前曾因懲治盜匪條例案件，經本院判處有期徒刑七年，
    後經臺灣高等法院撤銷原判決，改以強制罪判處有期徒刑六
    月，如易科罰金，以3百元折算1日確定，甫於92年11月6 日
    執行完畢，有卷附之臺灣高等法院被告前案紀錄表1 件可資
    參照，其於有期徒刑之執行完畢後，五年以內再犯有期徒刑
    以上之本罪，為累犯，應依法遞加重其刑。另前揭被告犯罪
    事實（2） 之竊盜犯行雖未據公訴人起訴，惟該部分犯行與
    前述起訴並經論罪之犯罪事實（1） 部分，有連續犯之裁判
    上一罪關係，為起訴效力所及，本院自應併予審理，附此敘
    明。爰審酌被告之素行、智識程度；犯罪之動機、目的、手
    段、所得財物價值；犯後就犯罪事實（1）之犯行猶飾詞否
    認犯行，態度不佳及被害人所受損害等一切情狀，量處如主
    文所示之刑，並諭知易科罰金之折算標準，以示警懲。另扣
    案鑰匙1把為被告所有供犯罪事實（2）之犯行所用，應法應
    予沒收之。
據上論斷，應依刑事訴訟法第299條第1項前段，刑法第56條、第
320條第1項、第47條、第38條第1項第2款、第41條第1項前段，
罰金罰鍰提高標準條例第1條前段、第2條，判決如主文。
本案經檢察官吳慧蘭到庭執行職務。
中　　華　　民　　國　　94　　年　　5　　月　 　18　　日
                刑事第二庭審判長法  官  林明山
                                法  官  謝佩玲
                                法  官  李毓華
以上正本證明與原本無異。
如不服本判決，應於判決送達後十日內向本院提出上訴狀（應抄
附繕本）。告訴人或被害人如對於本判決不服者，應具備理由請
求檢察官上訴，其上訴期間之計算係以檢察官收受判決正本之日
期為準。
                                書記官  陳蒼仁
中　　華　　民　　國　　94　　年　　5 　　月　　18　　日
附錄本案論罪科刑法條全文：
中華民國刑法第320條
(普通竊盜罪、竊佔罪)
意圖為自己或第三人不法之所有，而竊取他人之動產者，為竊盜
罪，處五年以下有期徒刑、拘役或五百元以下罰金。
意圖為自己或第三人不法之利益，而竊佔他人之不動產者，依前
項之規定處斷。
前二項之未遂犯罰之。
